臺灣高等法院高雄分院刑事判決　　 96年度上更(一)字第203號
上　訴　人
即　被　告　丁○○
選任辯護人　蔡進清律師
上列上訴人因強盜案件，不服臺灣高雄地方法院91年度訴字第29
71號中華民國92年6 月30日第一審判決（起訴案號：臺灣高雄地
方法院檢察署91年度偵字第12231 號、第16524 號、第18683 號
），提起上訴，判決後經最高法院發回更審，本院判決如下：
    主  文
原判決關於丁○○部分撤銷。
丁○○共同意圖為自己不法之所有，攜帶兇器，以強暴至使不能
抗拒，而取他人之物，處有期徒刑柒年陸月。
    事  實
一、丁○○與不詳姓名、年籍之成年男子，基於意圖為自己不法
    所有之犯意聯絡，於民國91年4 月12日凌晨2時4分許，由該
    不詳姓名、年籍之男子騎乘車號不詳之機車，搭載丁○○，
    攜帶顏年上（業經原審判處有期徒刑3年6月確定）所有客觀
    上具有危險性足以危害人之生命、身體，依社會通常觀念可
    供兇器使用之柴刀1 支，至高雄市○○區○○路15巷口，見
    卯○○駕駛自用小客車甫在巷口停車後，下車步行欲返回該
    巷8 號住處，即先以機車擋在卯○○正前方，由丁○○下車
    拉扯卯○○右手之黑色皮包，因劉女緊抓不放，丁○○即從
    腰間亮出有封套之柴刀1 支，進而以在卯○○臉部前方晃動
    之強暴方式，至使不能抗拒，而強行取走該皮包，內有現款
    新台幣（下同）28萬元、信用卡5張、金融卡3張、駕照、健
    保卡、美髮丙級技術執照各1張、諾基亞香檳金色序號00000
    0000000000號行動電話1 支、丑○○普通小型車之駕駛執照
    （原判決誤載為國民身分證，下稱駕照）1 張，得手後即騎
    機車逃逸，經卯○○向警方報案，警方由卯○○之上開行動
    電話有丁○○插入其自己行動電話ＳＩＭ卡使用之通聯紀錄
    ，懷疑丁○○即係強劫卯○○財物之歹徒，多次到其住處尋
    找未獲，嗣於91年6月5日10時許，警察會同原審法院民事執
    行處人員至高雄市三民區○○○路290號5樓點交房屋時，起
    獲房內有行動電話4支及柴刀2支（其中1 支柴刀係丁○○持
    以犯本案強盜犯行所用之物），警方並由在場之林義盛，得
    知其弟丁○○同住於該屋內，乃著由林義盛電告丁○○回來
    ，警方並加派警力，嗣丁○○回來，警方查對該4 支行動電
    話，並無卯○○被強盜之行動電話，詢之丁○○，丁○○告
    以該支行動電話在其女友己○○持用中，警察遂至高雄市○○區○○路787號4樓之3 陳女家中取回該行動電話，因而查
    獲。
二、案經高雄市政府警察局三民第二分局移送臺灣高雄地方法院
    檢察署檢察官偵查起訴。
    理  由
壹、證據能力方面
    按傳聞法則之重要理論依據，在於傳聞證據未經當事人之反
    對詰問予以核實，乃予排斥，惟若當事人已放棄對原供述人
    之反對詰問權，於法院審判時表明同意該等傳聞證據可作為
    證據，基於證據資料愈豐富，愈有助於真實發現之理念，並
    貫徹刑事訴訟法修法加重當事人進行主義之精神，確認當事
    人對於證據能力有處分權之制度，傳聞證據經當事人同意作
    為證據，法院認為適當者，亦得為證據。另當事人於調查證
    據時，對於傳聞證據表示「沒有意見」、「對於證據調查無
    意見」，而未於言詞辯論終結前聲明異議，應視為已有將該
    等傳聞證據採為證據之同意，此刑事訴訟法第159 條之5 定
    有明文。檢察官、被告及辯護人於本院準備程序時已表示對
    於全案卷證之證據能力均無意見（見本院上更(一)卷第36頁）
    ，依刑事訴訟法第159 條之5 之規定，應視為檢察官、被告
    及辯護人已同意本案全部證據均有證據能力，本院斟酌該等
    證據並非非法取得，亦無證明力明顯過低之情形，是該等證
    據，均得採為證據。
貳、有罪部分
一、訊據上訴人即被告丁○○（下稱被告）矢口否認有上開強盜
    犯行，辯稱：顏年上借住伊高雄市三民區○○○路290號5樓
    住處其中1 間房間，該卯○○之行動電話係伊哥哥林義盛自
    顏年上房間拿取交伊使用，而丑○○之駕照係伊於91年5 月
    初，在高雄市○○路與林森路口處某通訊行騎樓下撿到的，
    後來就一直放在伊之皮包內等語。經查：
  (一)前揭事實，業據被害人卯○○迭於警詢、檢察官偵查、原審
    及本院審理時指訴綦詳，其證稱：當時伊正要走路回家，有
    2 名歹徒騎車在伊前方擋住伊去路，後來並將機車停在伊旁
    邊，後座之歹徒下車拉扯伊皮包，彼此拉扯一段時間，伊抗
    拒不讓他拉走，結果他就從腰間亮出1 支有封套之柴刀，在
    伊臉部前方晃動，伊非常害怕不敢反抗，才讓他搶走皮包，
    並指認被告即是當天持柴刀搶劫伊皮包之歹徒等語（見警卷
    (一) 第14、15頁、91年度偵字第12231號卷第25、28頁、原審
    卷(一)第148、149 頁、本院上訴卷第50、51頁）。
  (二)本案查獲之經過，係卯○○被強盜財物後向警方報案，依卯
    ○○報案時所述之諾基亞手機型號及序號，日後發現有被告
    行動電話之ＳＩＭ卡插在上開卯○○行動電話撥打使用之通
    聯紀錄，乃懷疑被告與卯○○被強盜案有關，多次尋找被告
    未獲，嗣後警方因會同原審法院民事執行處人員前往上開高
    雄市○○○路290號5樓執行點交，發現有4支行動電話及2支
    柴刀，頗覺可疑，又從被告哥哥林義盛口中得知被告亦住在
    該處，乃著由林義盛通知被告回來，經查對該4 支行動電話
    ，無一係卯○○之行動電話，再詢諸被告，知其有1 支行動
    電話交由被告女友己○○持用，警員乃至高雄市○○區○○
    路向己○○取回該行動電話，發現該行動電話即是卯○○之
    行動電話等情，業據證人即警員林慶益、林正昌及證人己○○於本院上訴審審理時證述綦詳（見本院上訴卷第88至98頁
    ），復有高雄市政府警察局三民第二分局96年8 月22日高市
    警三二分偵字第0960022333號函1 紙在卷可按（見本院上更
    (一)卷第51頁）。被告亦不否認有以其行動電話之ＳＩＭ卡插
    在卯○○之行動電話撥打使用之情事（見本院上訴卷第99頁
    ），且該行動電話確係卯○○所有，經扣案後業已發還被害
    人卯○○，亦有照片2 張及贓物認領保管收據1 紙附卷可稽
   （見警卷(一)第29頁、警卷(二)第19頁）。
  (三)證人林義盛雖附和被告之說詞，證稱該行動電話確係由顏年
    上房間拿取交給被告使用云云，然此為顏年上所否認，並稱
    從未看過該手機等語（ 見91年度偵字第12231號偵查卷第26
    頁、原審卷(一)第41頁）。再參諸被害人卯○○於原審及本院
    審理時均陳稱：伊之所以認為被告丁○○就是當天坐在機車
    後座下車搶伊皮包之人，是因從歹徒之機車擋住伊去路，到
    被告下車與伊拉扯皮包，進而搶走伊皮包，其間經過一段時
    間，留下相當之印象，在警局時伊不敢百分之百確定被告丁○○是搶伊之歹徒，是因被告作案時有戴全罩式安全帽，但
    後來發現被告之站姿跟當天搶伊之歹徒一模一樣，所以確認
    搶伊之歹徒即是被告等語（見原審卷(一)第148、149頁、本院
    上訴卷第50、51頁），洵可認定被告即是強盜卯○○財物之
    歹徒無訛。
  (四)被告之選任辯護人雖指稱卯○○於原審曾供陳被告下摩托車
    之姿勢與強盜之歹徒一模一樣，然在警局時被告是站著讓劉
    女指認，足見其所供不實云云。然查，被告在警局係站著讓
    被害人卯○○指認，此情除據被告供明外，並經卯○○及證
    人即警員林正昌於本院審理時所確認無訛（見本院上訴卷第
    51、53、94、95頁），被害人卯○○於原審審理時，除供陳
    被告站姿外，另稱「下摩托車的姿勢」等語（見原審卷(一)第
    14 9頁）；參以歹徒騎機車係先擋住被害人卯○○面前，而
    後由後座下車，站在劉女面前，與劉女對峙片刻，而後出手
    拉扯劉女皮包，再亮出柴刀，搶走皮包，劉女目睹及親歷全
    部過程，印象自必深刻，此與歹徒由後搶走皮包，迅即離去
    ，被害人驚慌失措，不及看清歹徒面貌之情形不同，而被告
    從由機車後座下車至站在劉女面前，動作係屬一貫，是劉女
    在原審審理時所為之供述，與實情尚無不符之處。
  (五)被告於91年5 月18日，因持有丑○○之駕照（原判決誤載為
    國民身分證）為警臨檢查獲，嗣經原審法院認其係犯侵占遺
    失物罪，判處罰金銀元1500元，有該院91年度雄簡字第1000
    號刑事簡易判決1份附卷可參（見原審卷(二)第133頁），被告
    雖稱該丑○○之駕照係伊於91年5 月初在高雄市○○路與林
    森路口處某通訊行騎樓下撿到的云云，然丑○○是被害人卯
    ○○之客戶，該駕照係放在劉女皮包中，連同劉女之行動電
    話等物一起被劫走，劉女之工作範圍係在高雄市楠梓區與高
    雄縣橋頭鄉，其工作亦與高雄市之通訊行無關等情，業據卯
    ○○於本院審理時證述明確（見本院上訴卷第57、58頁），
    核與丑○○於該侵占案中所述情節相符（見本院更(一)卷第70
    頁），則卯○○所有之行動電話與丑○○之駕照，既一同放
    在皮包內遭強盜而喪失，竟均在被告丁○○持有中，於不同
    時間遭查獲，足見被告辯稱係其在前開某通訊行騎樓拾獲云
    云，並不實在，益徵卯○○指認被告係強盜其財物者之證詞
    ，確非虛妄。
  (六)扣案之柴刀2 支，雖是在被告屋內查獲，但係顏年上所有乙
    節，業據被告及顏年上供陳一致，顏年上復供稱扣案之柴刀
    2 支係伊在高雄市○○路之「二十一世紀生活百貨」所購買
    （見91年度偵字第12231號卷第24頁、原審卷(一)第54頁 ）；
    證人即「二十一世紀生活百貨」店員辛○○亦證稱扣案之柴
    刀係「二十一世紀生活百貨」所販售，嗣其並將扣案之柴刀
    2 支領回，有領據1紙在卷可憑（ 見警卷(一)第17頁背面、第
    28 頁 ）；經警方及原審當庭提示扣案之柴刀供被害人卯○○辨認，其答稱：歹徒所使用的刀子與庭上的一樣，但歹徒
    亮刀時，刀上尚有類似皮革的封套未拆除等語（見警卷(一)第
    15頁背面、原審卷(一)第149頁 ）；再經本院當庭提示扣案之
    柴刀供證人辛○○辨認，其答稱：我們店所販售之柴刀有皮
    革封套包著柴刀等語（見本院更(一)卷第10 7頁）。綜上所述
    ，被告所持以強盜卯○○財物之柴刀，確係警方在被告屋內
    所查獲顏年上所有之柴刀無訛，然因扣案之柴刀2 支外觀、
    形狀、材質、尺寸均相同，此有照片1 張附卷可稽（見警卷
    (一)第32頁），被害人卯○○實無法辨認何支柴刀始為被告所
    持以強盜伊財物之柴刀，併予敘明。
  (七)綜上所述，本件事證已臻明確，被告所辯要係事後卸責之詞
    ，不足採信，其犯行洵堪認定。
二、被告犯罪時所持之柴刀，客觀上足以危害人之生命、身體，
    依社會通常觀念係可供兇器使用之物，甚為明確，故其強盜
    行為顯有刑法第321條第1項第3款 「攜帶兇器」而犯之情形
    ，核其所為，係犯刑法第330條第1 項、第321條第1項第3款
    之加重強盜罪。被告以機車攔阻被害人卯○○後，下車拉扯
    卯○○皮包，並持柴刀在卯○○臉部前方晃動之強暴方式，
    至使不能抗拒，而取卯○○之皮包，已如前述，公訴人認被
    告所為係犯刑法第325條第1項之搶奪罪，尚有誤會，惟起訴
    之基本社會事實相同，本院自得變更起訴法條予以審理。被
    告與姓名、年籍不詳之騎乘機車男子間就上開犯行，有犯意
    聯絡及行為分擔，均應論以共同正犯（刑法第28條共犯修正
    施行前規定「2 人以上共同實施犯罪之行為者，皆為正犯」
    ，修正施行後規定「2 人以上共同實行犯罪之行為者，皆為
    正犯」，修法後將完全未參與犯罪行為之實行之陰謀共同正
    犯及預備共同正犯刪除。而被告與姓名、年籍不詳之騎乘機
    車男子對於本件強盜犯行有犯意聯絡、行為分擔，屬實行之
    正犯，不論依修正前之刑法第28條，或修正後之刑法第28條
    之規定，均構成共同正犯，自不生新舊法比較之問題，應逕
    依修正後之刑法第28條，論以共同正犯）。公訴人認被告前
    曾犯麻醉藥品管理條例及違反藥事法等案件，經法院判決應
    執行有期徒刑7月確定，於87年9 月26日執行完畢，於5年內
    再故意犯本件有期徒刑以上之罪，而為累犯云云，惟經本院
    調閱被告之相關資料，並無上述前科，此有卷附臺灣高等法
    院被告前案紀錄表在卷可按，公訴人上開所指，容有誤會，
    併予敘明。
三、原審予以論罪科刑，固非無見。惟查，被告強盜卯○○皮包
    內之丑○○證件係「普通小型車之駕駛執照」，原判決認係
    「國民身分證」，於事實之認定尚有疏誤。被告上訴意旨否
    認犯罪，雖無理由，惟原判決既有前揭可議之處，即屬無可
    維持，自應由本院將原判決關於被告丁○○部分撤銷改判。
    審酌被告持柴刀強盜他人財物，危險性高，影響社會治安至
    鉅，且其犯後飾詞圖卸，未見悔意，及其持柴刀僅以在被害
    人臉部前方晃動之方式施以強暴，並未對被害人身體施以傷
    害，及其犯罪之動機、目的、智識程度（高職肄業）、所生
    之危害等一切情狀，爰量處如主文所示之刑，以資懲儆。另
    扣案之柴刀2 支，其中1 支雖係被告持以強盜所用之物，惟
    該柴刀係顏年上所有，非被告所有，已如上述，爰不予宣告
    沒收。
參、不另為無罪諭知部分
一、公訴意旨另以：被告與共同被告顏年上基於意圖為自己不法
    所有之概括犯意，自91年4月1日起至91年5月25日止，2人共
    同騎乘機車，在附表所示之時間、地點，以附表所示之方式
    ，趁人不備，而搶奪被害人乙○○等13人所有財物（詳如附
    表所示），並朋分所得之贓物，因認被告此部分行為涉犯刑
    法第325條第1項搶奪罪嫌云云。
二、按犯罪事實應依證據認定，無證據不得認定犯罪事實；不能
    證明被告犯罪者，應諭知無罪之判決，刑事訴訟法第154 條
    第2項、第301條第1 項分別定有明文。又事實之認定，應憑
    證據，如未能發現相當證據，或證據不足以證明，自不能以
    推測或擬制之方法，為裁判基礎；且認定不利於被告之事實
    須依積極證據，苟積極證據不足為不利於被告事實之認定時
    ，即應為有利於被告之認定；另認定犯罪事實所憑之證據，
    雖不以直接證據為限，間接證據亦包括在內，然而無論直接
    證據或間接證據，其為訴訟上之證明，須於通常一般之人均
    不致有所懷疑，而得確信其為真實之程度者，始得據為有罪
    之認定，倘其證明尚未達到此一程度，而有合理之懷疑存在
    而無從使事實審法院得有罪之確信時，即應由法院為諭知被
    告無罪之判決（最高法院40年度台上字第86號、30年度台上
    字第816號、76年度台上字第4986號判例意旨參照）。
三、公訴人認被告涉有此部分搶奪犯行，無非係以共同被告顏年
    上於警詢時之供述為其論據；惟訊據被告則堅詞否認有此部
    分搶奪行為，辯稱：顏年上將伊機車騎去不還，與伊有過節
    ，是其所述並不實在等語。經查：
  (一)附表編號4 部分，被害人子○○於原審審理時供稱：我的藍
    色易利信手機已在被搶後約3 個月左右經新興分局通知領回
    （見原審卷(一)第146頁 ）。經原審向高雄市政府警察局新興
    分局查詢，據該局覆稱：關於子○○之藍色易利信手機，已
    於91年10月7 日以高市警刑字第0910060951號函，將犯罪嫌
    疑人徐誌偉移送偵辦等語，有該分局92年5月1日以高市警新
    分三字第0920006600號函1紙在卷可稽（見原審卷(二)第32 頁
    ），顯見該件行搶者，另有其人，而非被告所為甚明。
  (二)附表編號6 許秋宛遭搶部分，係同案被告顏年上單獨所為，
    業據顏年上於原審供稱：我的確有搶奪10幾件，都是我1 個
    人做的，我在警詢時指證丁○○並不是事實等語（見原審卷
    (二)第108頁 ），且顏年上並因搶奪罪經原審判刑確定，足認
    附表編號6許秋宛遭搶部分確非被告所為。
  (三)而附表編號1、2、3、5、9、10、11、12、13 所示之被害人
    乙○○、癸○○、林秋華、丙○○、寅○○、壬○○、辰○○、庚○○、甲○○等人，經原審提示被告丁○○及顏年上
    、林義盛之正面、側面照片共15張供渠等指認，或答以無法
    辨認，或稱與被告丁○○不相似等語（見原審卷(一)第143 至
    147頁），自無以據為認定被告有前述搶奪犯行之證據。
  (四)本案雖有6 支行動電話扣案（包括在高雄市○○○路290號5
    樓被告住處查扣之4支，及在顏年上、林義盛身上起出之2支
    ），但均非附表所列之被害人所有，且附表編號1、2、3 、
    5、7、8 至13所列之贓物，亦均未查獲，則被告此部分被訴
    犯行，既無其他補強證據佐證，自不能僅憑顏年上曾於警訊
    時供稱被告係共犯，即遽予認定被告有參與此部分之搶奪犯
    行。
四、綜上所述，公訴人所提供之證據既無從證明被告有此部分之
    犯罪事實，則公訴人認定被告此部分犯行所憑之證據，即未
    達通常一般人均不致有所懷疑，而得以確信其為真實之程度
    。此外，復查無其他積極證據足資證明被告有何此部分之搶
    奪犯行，本應就此部分為被告無罪之諭知，惟公訴意旨認此
    部分與前開有罪部分有連續犯之裁判上一罪關係，依審判不
    可分原則，爰不另為無罪之諭知。
肆、臺灣高雄地方法院91年度雄簡字第1000號刑事簡易判決，雖
    認丑○○之駕照係不慎遺失後，遭被告拾獲而侵占入己（該
    刑事簡易判決理由欄記載被告侵占之標的係丑○○之身分證
    ，惟該刑事簡易判決犯罪事實及證據係引用檢察官聲請簡易
    判決處刑書之記載，而檢察官聲請簡易判決處刑書犯罪事實
    欄記載被告侵占之標的係丑○○之駕照，證據並所犯法條欄
    則記載被告侵占之標的係丑○○之身分證，然經本院調取該
    案全卷審閱結果，被告侵占之標的確係丑○○之駕照，此有
    丑○○之駕照影本及贓物認領保管收據各1紙在卷可稽【見
    本院卷第74、80頁】），而論以被告侵占遺失物罪，判處罰
    金銀元1500元確定，此有該案判決書及臺灣高等法院被告前
    案紀錄表各1 份附卷可稽，惟丑○○之駕照實係被告於本案
    強盜卯○○之皮包而取得，業詳如上述，足認被告於上開侵
    占遺失物之確定案件中所為之陳述係屬虛偽；且強盜罪之構
    成要件為「意圖為自己或第三人不法之所有，以強暴、脅迫
    、藥劑、催眠術或他法，至使不能抗拒，而取他人之物或使
    其交付」，侵占遺失物罪之構成要件則為「意圖為自己或第
    三人不法之所有，而侵占遺失物、漂流物或其他離本人所持
    有之物」，2 者之犯罪構成要件及基本社會事實均不相同，
    尚不得變更起訴法條予以判決，職是，本院自得就被告所犯
    之本件強盜犯行予以判決，至上開侵占遺失物之確定案件，
    倘有符合再審之要件，自得聲請再審予以救濟。
伍、同案被告顏年上部分，業經原審判決確定，爰不另以論列。
據上論結，應依刑事訴訟法第369 條第1 項前段、第364 條、第
299條第1項前段、第300條，刑法第28條、第330條第1 項，判決
如主文。
本案經檢察官林應華到庭執行職務。
中　　華　　民　　國　　96　　年　　9 　　月　　28　　日
                  刑事第七庭    審判長法  官 莊飛宗
                                      法  官 黃憲文
                                      法  官 孫啟強
以上正本證明與原本無異。
如不服本判決應於收受本判決後10日內向本院提出上訴書狀，其
未敘述上訴理由者，並得於提起上訴後10日內向本院補提理由書
狀（均須按他造當事人之人數附繕本）「切勿逕送上級法院」。
中　　華　　民　　國　　96　　年　　9 　　月　　28　　日
　　　　　　　　　　　　　　　　　　　書記官 許信宗
附錄本件判決論罪科刑法條：
刑法第330條第1項：
犯強盜罪而有第321 條第1 項各款情形之一者，處7 年以上有期
徒刑。
刑法第321條第1項第3款：
犯竊盜罪而有左列情形之一者，處6 月以上5 年以下有期徒刑：
三、攜帶兇器而犯之者。
附表
┌──┬────┬────┬──────┬───┬────────┬──────────┐
│編號│被告姓名│犯罪時間│  犯罪地點  │被害人│  犯 罪 手 法   │   所  得  財  物   │
├──┼────┼────┼──────┼───┼────────┼──────────┤
│ 1  │顏年上  │91年4 月│高雄市新興區│乙○○│騎乘黑色機車尾隨│內有新台幣 2萬 2千多│
│    │丁○○  │1 日21時│六合二路建國│      │被害人，趁其不備│元、身分證、駕照各1 │
│    │        │50分許  │國小側門旁  │      │時，從旁搶奪皮包│張                  │
├──┼────┼────┼──────┼───┼────────┼──────────┤
│ 2  │顏年上  │91年4 月│高雄市前鎮區│癸○○│騎乘機車尾隨被害│新台幣3,000 元、身分│
│    │丁○○  │3 日10時│興東里天山街│      │人，趁其不備時，│證、駕照、行照各1 張│
│    │        │許      │、嘉陵街口  │      │從旁搶奪皮包    │、信用卡3 張、存摺1 │
│    │        │        │            │      │                │本、健保卡3 張、手機│
│    │        │        │            │      │                │1支                 │
├──┼────┼────┼──────┼───┼────────┼──────────┤
│ 3  │顏年上  │91年4 月│高雄市新興區│林秋華│騎乘機車尾隨被害│搶奪手提包，內 3千多│
│    │丁○○  │5 日20時│六合路、仁愛│      │人，趁其不備時，│元及身分證、信用卡、│
│    │        │50分許  │街口        │      │從旁搶奪皮包    │提款卡各1 張、手機1 │
│    │        │        │            │      │                │支                  │
├──┼────┼────┼──────┼───┼────────┼──────────┤
│ 4  │顏年上  │91年4 月│高雄市前金區│子○○│騎乘白色機車（車│內有 7千 8百多元及手│
│    │丁○○  │6 日15時│自強三路198 │      │牌用紅紙遮掩）尾│機1 支等財物        │
│    │        │30分許  │號前        │      │隨被害人，趁其不│                    │
│    │        │        │            │      │備時，從旁搶奪皮│                    │
│    │        │        │            │      │包              │                    │
├──┼────┼────┼──────┼───┼────────┼──────────┤
│ 5  │顏年上  │91年4 月│高雄市七賢二│丙○○│騎乘黑色機車尾隨│搶奪皮包，內有 2萬 6│
│    │丁○○  │7 日1 時│路、民主橫路│      │被害人，趁其不備│千多元及駕照1 張、郵│
│    │        │許      │口          │      │時，從旁搶奪皮包│局、二信、一銀提款卡│
│    │        │        │            │      │                │各1 張、信用卡1 張、│
│    │        │        │            │      │                │手機2支             │
├──┼────┼────┼──────┼───┼────────┼──────────┤
│ 6  │顏年上  │91年4 月│高雄市三民區│許秋宛│騎乘機車尾隨被害│內有3,200 元及身分證│
│    │丁○○  │8 日21時│九如一路與慶│      │人，趁其不備時，│、信用卡、駕行照、健│
│    │        │10分許  │雲街口      │      │從旁搶奪其皮包  │保卡各1 張、金融卡2 │
│    │        │        │            │      │                │張、手機1支、長笛1支│
├──┼────┼────┼──────┼───┼────────┼──────────┤
│ 7  │顏年上  │91年4 月│高雄市光復二│戊○○│騎乘機車尾隨被害│內有 1千 5百多元及健│
│    │丁○○  │9 日22時│街181 號前  │      │人，趁其不備時，│保卡、身分證各1 張、│
│    │        │25分許  │            │      │從旁搶奪其皮包  │手機1 支            │
├──┼────┼────┼──────┼───┼────────┼──────────┤
│ 8  │顏年上  │91年4 月│高雄市文橫二│吳敏瑜│騎乘銀色機車尾隨│內有新臺幣 1千 1百多│
│    │丁○○  │18日21時│路與五福二路│      │被害人，趁其不備│元及身分證、駕照、健│
│    │        │45分許  │            │      │時，從旁搶奪皮包│保卡各1 張、信用卡3 │
│    │        │        │            │      │                │張、提款卡2 張、手機│
│    │        │        │            │      │                │1支                 │
├──┼────┼────┼──────┼───┼────────┼──────────┤
│ 9  │顏年上  │91年4 月│高雄市南華橫│寅○○│騎乘機車尾隨被害│內有新臺幣 3百多元及│
│    │丁○○  │25日19時│二路136 號前│      │人，趁其不備時，│身分證、健保卡各1 張│
│    │        │55分許  │            │      │從旁搶奪皮包    │等財物              │
├──┼────┼────┼──────┼───┼────────┼──────────┤
│ 10 │顏年上  │91年4 月│高雄市○○路│壬○○│騎乘機車尾隨被害│內有身分證、駕行照、│
│    │丁○○  │29日1 時│323號       │      │人，趁其不備時，│榮民證、私章2 個、提│
│    │        │45分許  │            │      │從旁搶奪皮包    │款卡2張等           │
├──┼────┼────┼──────┼───┼────────┼──────────┤
│ 11 │顏年上  │91年5 月│高雄市復橫一│辰○○│騎乘深色機車尾隨│內有200 元及身分證、│
│    │丁○○  │2 日19時│路、達仁街口│      │被害人，趁其不備│提款卡、駕照各1 張等│
│    │        │30分許  │            │      │時，從旁搶奪皮包│財物                │
├──┼────┼────┼──────┼───┼────────┼──────────┤
│ 12 │顏年上  │91年5 月│高雄市○○路│庚○○│騎乘深色機車尾隨│內有 5千多元、手機2 │
│    │丁○○  │5 日23時│53號前      │      │被害人，趁其不備│支、信用卡3 張、健保│
│    │        │30分許  │            │      │時，從旁搶奪皮包│卡、駕照、行照各1 張│
├──┼────┼────┼──────┼───┼────────┼──────────┤
│ 13 │顏年上  │91年5 月│高雄市前鎮區│甲○○│騎乘機車尾隨被害│信用卡2 張、身分證、│
│    │丁○○  │25日22時│竹東里二聖一│      │人，趁其不備時，│駕照各1 張          │
│    │        │26分許  │路107巷口   │      │從旁搶奪皮包    │                    │
└──┴────┴────┴──────┴───┴────────┴──────────┘
